臺灣臺南地方法院交通事件裁定　　　　　　　　　　九十三年度交聲字第三六一號
　　移送機關　交通部公路總局嘉義區監理所麻豆監理站
　　受處分人
　　即異議人　甲○○
右列受處分人因違反道路交通管理處罰條例案件，對於交通部公路總局嘉義區監理所
麻豆監理站民國九十三年七月十六日所為之裁決處分（處分案號：麻監裁罰字第裁七
五─Ｐ00000000號），聲明異議，本院裁定如左：
    主  文
異議駁回。
    理  由
一、聲明異議意旨略以：受處分人即異議人甲○○於民國九十三年五月十五日十二時
    五十九分許，駕駛車牌號碼３７０５─ＧＫ自小客車，行經花蓮縣花東公路二八
    二公里三民段時，並未超速行駛，而應係違規車輛採證相片中異議人自小客車左
    前方之大貨車逆向超速行駛。從而，異議人不服原裁處，而提起本件異議。
二、按汽車駕駛人，行車速度，超過規定之最高時速者，處新台幣一千二百元以上二
    千四百元以下罰鍰；並予記違規點數一點；汽車駕駛人之行為有其他違規行為經
    以科學儀器取得證據資料之情形，當場不能製單舉發者，得對汽車所有人逕行舉
    發處罰；前開逕行舉發，應記明車輛牌照號碼、車型等可資辨明之資料，查明汽
    車所有人姓名或名稱、住址後，製單舉發處罰之，道路交通管理處罰條例第四十
    條第一項、第六十三條第一項第一款、第七條之二第一項第六款、第二項分別定
    有明文。
三、經查：
  (一)本件受處分人即異議人甲○○所有車牌號碼３７０５─ＧＫ號自小客車，於九十
    三年五月十五日十二時五十九分許，行經速限六十公里之花蓮縣花東公路二八二
    公里三民段時，為警以電腦雷達自動照相測速器測獲該輛自小客車之行車時速高
    達八十八公里，已超速二十八公里，而違反道路速限管制規定之事實，有花蓮縣
    警察局花警交字第Ｐ00000000號舉發違反道路交通管理事件通知單一紙
    及違規車輛採證相片一張在卷可憑。
  (二)異議人雖辯稱：伊並未超速，該違規車輛採證照片中有另部大卡車行駛中，無法
    認定係異議人之車超速云云。惟查，花蓮縣警察局設置於花東公路三民段之移動
    式雷達測速照相設備，其雷達發射波為水平五度，測量角度與路面平行，車輛駛
    入時雷達波開始偵測車輛，再折射回主機測定車速後，如有違反道路速限規定即
    予照相，而違規車輛遭拍照時約在主機四十五度位置，此有花蓮縣警察局玉里分
    局九十三年六月十六日（九三）玉警行交字第０九三五０００一三八號函一紙在
    卷可稽，顯然異議人駕駛前開自小客車行駛進入雷達波偵測範圍時，即已因違規
    超速而受鎖定，並於其行駛至雷達測速照相設備主機四十五度位置時遭拍照。又
    本件取締當時所使用之移動式雷達測速照相設備，業經經濟部標準檢驗局檢定合
    格，並有交通部電信總局核發使用執照，均尚在有效期限內，故測速結果應可採
    信，亦有花蓮縣警察局九十三年八月三日花警交字第０九三００三二六八二０號
    函暨所檢附經濟部標準檢驗局九十二年十月二十四日Ｊ0000000號雷達測
    速儀檢定合格證書及交通部電信總局核發無線電話機執照影本各一紙附卷可參。
    綜上，異議人之自小客車，有於前開時、地經人駕駛而行車速度超速之違規事實
    ，應堪認定。從而，異議人前開所辯，要係卸責之詞，自無可採。
四、綜上所述，本件受處分人即異議人甲○○所有之前述自小客車，有於上開時、地
    經人駕駛而超速之違規事實，既堪認定，則原處分機關即交通部公路總局嘉義區
    監理所麻豆監理站據此引用道路交通管理處罰條例第四十條第一項規定，裁處異
    議人罰鍰新台幣二千二百元，並依同條例第六十三條第一項第一款之規定，記違
    規點數一點，於法即無違誤。從而，本件異議人之異議經核並無理由，應予駁回
    。
五、據上論斷，應依道路交通案件處理辦法第十九條，裁定如主文。
中      華      民      國      九十三    年      十    月    二十六    日
                                臺灣臺南地方法院交通法庭
                                    法  官    洪  榮  家
右正本證明與原本無異。
如不服本裁定應於送達後五日內向本院提出抗告狀。
                                    書記官    陳  志  德
中      華      民      國      九十三    年      十    月    二十七    日
